# 年度审计报告使用范围

提问人：abyzshu 时间：2019-04-09 17:27:22
请教各位高手，年度审计报告使用范围是否只限定本年度，比如， 17 年审计报告里面没有对应收账款科目计提坏账准备，今年换了事务所，在出具的18 年审计报告里面对应收账款年初数，按原先 17 年审计报告的数字描述后，同时计提了坏账准备。请问在 17 年审计报告不变时，能否已经 18 年审计报告里面对应收账款期初数的描述对 17 年的账务进行调整？

回答人：chenyiwei
这种情况属于对前期差错按追溯重述法进行了更正。应按照《企业会计准则第 28 号——会计政策、会计估计变更和差错更正》关于前期差错更正的规定进行会计处理和披露相关信息。

提问人：abyzshu 时间：2019-04-10 10:03:04
谢谢陈版的回单，查了一下：在追溯重述法下，一是涉及到损益类事项的先通过 “以前年度损益调整”科目，然后再转入 “未分配利润” 明细科目。二是涉及到利润分配事项的直接通过 “未分配利润” 明细科目。三是既不涉及损益，也不涉及利润分配事项的，调整相应的科目。
再确定一下：陈版的意思是根据 18 年审计报告，不直接改动 17 年度账务， 17 、 18 年的调整都在 18 年进行？

回答人：chenyiwei
但是 18 年度报表中的前期比较数据要追溯重述。